最高法院刑事判決　　　　　　　　　 111年度台上字第3782號
上　訴　人　勞日明


上列上訴人因違反藥事法案件，不服臺灣高等法院臺南分院中華
民國111年5月12日第二審判決（111年度上訴字第332號，起訴案
號：臺灣臺南地方檢察署110年度偵字第16671、17932 號），提
起上訴，本院判決如下：
    主  文
上訴駁回。
    理  由
一、刑事訴訟法第377 條規定，上訴於第三審法院，非以判決違
    背法令為理由，不得為之。是提起第三審上訴，應以原判決
    違背法令為理由，係屬法定要件。如果上訴理由書狀並未依
    據卷內訴訟資料，具體指摘原判決不適用何種法則或如何適
    用不當，或所指摘原判決違法情事，顯與法律規定得為第三
    審上訴理由之違法情形不相適合時，均應認其上訴為違背法
    律上之程式，予以駁回。
二、本件原審審理結果，認定上訴人勞日明有如原判決引用第一
    審判決事實欄所載轉讓禁藥共3 次之犯行，因而維持第一審
    對上訴人科刑部分之判決，駁回其在第二審對於刑之上訴，
    已詳敘其理由。
三、毒品危害防制條例第17條第1 項所謂「供出毒品來源，因而
    查獲其他正犯或共犯者」，係指具體提供毒品來源之資訊，
    使調查或偵查犯罪之公務員知悉，而對之發動調查或偵查，
    並據以查獲其他正犯或共犯而言。且二者間須有因果關係，
    始能適用上述減輕或免除其刑之寬典。原判決已敘明上訴人
    雖於民國111 年3月1日至臺南市政府警察局第二分局供出其
    毒品甲基安非他命的來源係趙家敏，經警方依上訴人指述之
    內容展開調查，並調閱趙家敏持用手機門號之雙向通信紀錄
    ，俟分析比對後，再報請臺灣臺南地方檢察署指揮偵辦等情
    ，有員警之職務報告、上訴人於111 年3月1日的調查筆錄在
    卷可考。然觀諸前開上訴人之調查筆錄，上訴人係指稱於11
    1 年1月10日、11日、12日、同年2月23日，分別向趙家敏購
    買甲基安非他命。其供出趙家敏販賣甲基安非他命之時間，
    均在本案上訴人轉讓甲基安非他命的時間（即109年11月9日
    、11日、同年12月13日）後，二者在時序上並無因果關係可
    言，與毒品危害防制條例第17條第1 項之要件不符，自無該
    條項規定之適用等旨。所為論敘，於法無違。上訴意旨置原
    判決明白之論斷於不顧，仍執陳詞，以其近日再提供毒品上
    游之相關資訊予臺南市政府警察局善化分局偵辦，應查明有
    無因而查獲云云，指摘原判決未依上揭規定予以減刑，有所
    不當，難認係適法之第三審上訴理由。其上訴違背法律上之
    程式，應予駁回。
據上論結，應依刑事訴訟法第395條前段，判決如主文。
中    華    民    國   111    年    8     月    10    日
                  刑事第八庭審判長法  官  何  菁  莪  
                                  法  官  何  信  慶  
                                  法  官  朱  瑞  娟  
                                  法  官  高  玉  舜  
                                  法  官  劉  興  浪  
本件正本證明與原本無異
                                  書記官
中    華    民    國   111    年    8     月    15    日